臺灣嘉義地方法院刑事判決　　　　　　　 96年度訴字第372號
公　訴　人　臺灣嘉義地方法院檢察署檢察官
被　　　告　庚○○
　　　　　　　　　　（另案臺灣高雄監獄附設戒治所戒治中）
　　　　　　己○○
　　　　　　丁○○
上列被告因恐嚇取財等案件，經檢察官提起公訴（95年度偵字第
7301號），本院判決如下：
    主  文
庚○○共同犯強制罪，累犯，處有期徒刑肆月，如易科罰金，以
新臺幣壹仟元折算壹日，減為有期徒刑貳月，如易科罰金，以新
臺幣壹仟元折算壹日。又共同犯恐嚇取財未遂罪，累犯，處有期
徒刑拾月，減為有期徒刑伍月，如易科罰金，以新臺幣壹仟元折
算壹日；扣案之手槍壹支沒收。又犯傷害罪，累犯，處拘役陸拾
日，如易科罰金，以新臺幣壹仟元折算壹日，減為拘役參拾日，
如易科罰金，以新臺幣壹仟元折算壹日。有期徒刑部分應執行有
期徒刑陸月，如易科罰金，以新臺幣壹仟元折算壹日。
己○○共同犯強制罪，處有期徒刑參月，如易科罰金，以新臺幣
壹仟元折算壹日，減為有期徒刑壹月又拾伍日，如易科罰金，以
新臺幣壹仟元折算壹日。又共同犯恐嚇取財未遂罪，處有期徒刑
玖月，減為有期徒刑肆月又拾伍日，如易科罰金，以新臺幣壹仟
元折算壹日；扣案之手槍壹支沒收。應執行有期徒刑伍月，如易
科罰金，以新臺幣壹仟元折算壹日；扣案之手槍壹支沒收。
丁○○共同犯強制罪，累犯，處有期徒刑肆月，如易科罰金，以
新臺幣壹仟元折算壹日，減為有期徒刑貳月，如易科罰金，以新
臺幣壹仟元折算壹日。又共同犯恐嚇取財未遂罪，累犯，處有期
徒刑拾月，減為有期徒刑伍月，如易科罰金，以新臺幣壹仟元折
算壹日；扣案之手槍壹支沒收。應執行有期徒刑陸月，如易科罰
金，以新臺幣壹仟元折算壹日；扣案之手槍壹支沒收。
    事  實
一、庚○○前因違反槍砲彈藥刀械管制條例等案件，經本院以88
    年度訴字第190號判處應執行有期徒刑1年10月確定，又因違
    反毒品危害防制條例案件，經本院以88年度易字第889號判
    處有期徒刑3月確定，上開數罪接續執行，於民國90年4月26
    日假釋，並於91年8月18日假釋期滿，所餘刑期內未經撤銷
    假釋，其未執行之刑，以已執行論。丁○○前因毒品危害防
    制條例案件，經本院以92年度訴字第323號判處有期徒刑10
    月確定，又因毒品危害防制條例案件，再經本院以93年度訴
    字第229號判處應執行有期徒刑9月確定，上開2罪接續執行
    ，於94年11月20日執行完畢。猶不知悔改，庚○○明知乙○○並未積欠其債務，竟與己○○、丁○○、辛○○（綽號小
    酷，未據起訴）共同基於強制及恐嚇取財之犯意聯絡，於95
    年10月10日14時40分許，由庚○○駕駛車牌號碼EX-1859號
    自用小客車，搭載己○○、丁○○及辛○○，前往嘉義市中
    埔鄉和美村民眾活動中心，乙○○所承包工程之工地，庚○○下車後見到乙○○，將一手搭在乙○○肩上，把乙○○推
    入工地之貨櫃屋內談話，丁○○、辛○○跟隨在後進入貨櫃
    屋，己○○則在自用小客車旁守候，以此強暴之方式，使乙○○行無義務之事。庚○○進入貨櫃屋後，以乙○○前因僱
    用怪手積欠其新臺幣（下同）100萬元之債務為由，向乙○○恐嚇須立即交付100萬元清償，並自腰際取出其所有無殺
    傷力之手槍1支，致乙○○心生畏懼，而庚○○因乙○○否
    認積欠其債務，並拒絕交付100萬元，另基於普通傷害之犯
    意，徒手毆打乙○○，致乙○○受有右耳後方裂傷之傷害。
    嗣經乙○○之妻丙○○發現報警處理，員警第1次進入貨櫃
    屋，發現無異狀離去，而丁○○、辛○○亦隨後離去，員警
    於2次進入貨櫃屋，當場查獲庚○○，庚○○致未得逞，並
    扣得上揭手槍1支。
二、案經嘉義市警察局移送，暨乙○○就傷害部分訴由臺灣嘉義
    地方法院檢察署檢察官偵查起訴。
    理  由
壹、程序方面：
一、按被告以外之人於審判外之言詞或書面陳述，除法律有規定
    者外，不得作為證據。當事人、代理人或辯護人於法院調查
    證據時，知有第159條第1項不得為證據之情形，而未於言詞
    辯論終結前聲明異議者，視為有前項之同意。被告以外之人
    於偵查中向檢察官所為之陳述，除顯有不可信之情況者外，
    得為證據。刑事訴訟法第159條第1項、第159條之5第2項、
    第159條之1第2項分別定有明文。
二、查檢察官、被告庚○○、己○○、丁○○對於證人乙○○、
    丙○○於警詢時之陳述，未於言詞辯論終結前聲明異議，本
    院審酌其等言詞陳述作成時之情況，核無違法取證或其他瑕
    疵，認為以之作為證據為適當，是其等此部分之陳述，應有
    證據能力。又證人乙○○、丙○○於檢察官依法訊問並命具
    結之證詞，本院審酌其等於陳述時之外在環境及情況，並無
    顯有不可信之情況，從而其等此部分之證述，亦有證據能力
    。
貳、實體方面：
一、訊據被告庚○○對於傷害告訴人乙○○之犯行坦承不諱，而
    被告庚○○、丁○○固供承有於上揭時地與乙○○進入貨櫃
    屋內，被告庚○○有向乙○○索討債務，惟被告3人均矢口
    否認有何強制及恐嚇取財未遂之犯行，被告庚○○辯稱：當
    天是乙○○叫其等到貨櫃屋坐，他自己走進去的，伊沒有把
    手搭在他肩上。93年間乙○○向伊租借怪手，欠伊大概7、
    80萬元，伊到工地的時候跟乙○○說他大概欠伊7、80萬，
    伊沒有講到100萬，後來他答應說工程款如果下來的話，要
    先給伊15萬元，伊就跟他說之後每個月看他有多少錢，就直
    接拿給伊媽媽，伊沒有恐嚇乙○○要償還100萬債務，在講
    債務過程中，伊也沒有拿槍出來云云。被告己○○辯稱：庚○○跟伊說要借車，要趕快去工地，來不及載伊回去民雄的
    家，所以伊和伊兒子才跟他一起去，庚○○沒有告訴伊為何
    要到工地那邊，伊沒有跟丙○○說不可以去報警，不然她先
    生會出事云云。被告丁○○辯稱：當天伊去庚○○家，他說
    要出去，伊就說順便載伊回去，快到活動中心的時候，庚○○說他先跟人家講一下話，叫伊等一下。乙○○是自己走進
    去貨櫃屋的，因為乙○○說要到貨櫃屋裡面泡茶，所以伊就
    跟著進去，進去以後，工地主任和老闆都在裡面，工地的主
    任倒茶給其等喝，坐一下之後，庚○○就站起來跟乙○○說
    那條錢怎麼辦，乙○○說伊會慢慢還錢，但伊沒有聽到他們
    說到金額多少，後來就看到庚○○打乙○○的頭部，打了5
    、6下，伊就起身叫庚○○有甚麼事用講的，不要這樣，庚○○說好，就坐下，一下子，三合派出所警察就來了，然後
    員警就把其等的身分資料抄走，並說不要惹事就離開了，過
    了5分鐘，伊就跟庚○○說如果你有事情的話，伊要先離開
    ，伊就叫伊老婆來載伊先離開貨櫃屋，伊沒有看到庚○○那
    天帶槍云云。惟查：
  (一)上揭犯罪事實，業據證人乙○○、丙○○於警詢、偵查及本
    院審理時證述綦詳（見警卷第14-20頁、偵卷第49-50、63-
    64頁、本院卷二第12-36、122-128頁），並有照片6張、位
    置圖、現場圖各1份等在卷足考（見警卷第34-35頁、偵卷第
    71-72頁），而扣案之改造手槍1支（槍枝管制編號：000000
    0000號），經鑑定認係空氣手槍，以小型二氣化碳高壓鋼瓶
    內氣體為發射動力，經檢視，槍枝欠缺復進簧擋扳，無法發
    射彈丸，認不具殺傷力，有內政部警政署刑事警察局95年11
    月13日刑鑑字第0950164178號鑑定書1份附卷可憑（見偵卷
    第43-44頁），並有手槍1支扣案可資佐證，足認被告3人確
    有強制及恐嚇取財未遂之犯行，而被告庚○○另有傷害之犯
    行。
  (二)按告訴人、證人之陳述有部分前後不符，或相互間有所歧異
    時，究竟何者為可採，法院仍得本其自由心證予以斟酌，非
    謂一有不符或矛盾，即應認其全部均為不可採信；尤其關於
    行為動機、手段及結果等之細節方面，告訴人之指陳，難免
    故予誇大，證人之證言，有時亦有予渲染之可能；然其基本
    事實之陳述，若果與真實性無礙時，則仍非不得予以採信，
    最高法院著有74年台上字第1599號判例可資參照。
  1.證人乙○○對於其如何遭強制進入貨櫃屋一節，於警詢時證
    稱：庚○○指使2名男子抓住伊的左右手，共同將伊挾持至
    貨櫃屋內談判等語（見警卷第15頁），於偵查時結證稱：庚○○他們共3人持槍將伊押到貨櫃屋裏面去等語（見偵卷第
    49頁），於本院審理時結證稱：當天庚○○手先搭在伊肩上
    ，再跟伊說到裡面講，伊說有什麼事情就在這邊講一講就好
    了，然後他就說去裡面講，不然難看，半推伊進去貨櫃屋，
    丁○○、辛○○就過來跟著，不是伊自願進去的等語（見本
    院卷二第16、20-21頁），對於其上揭警偵所述，證人乙○○於本院審理時結證稱：沒有2名男子抓住伊的左右手，在
    警察局的時候，伊因為害怕，頭昏昏，警察問伊就這樣回答
    ，庚○○他們3人也沒有拿槍押伊到貨櫃屋等語（見本院卷
    二第22、26頁）。
  2.證人乙○○對於如何遭恐嚇取財未遂之過程一節，於警詢時
    證稱：庚○○先持刀（疑似水果刀，約20公分長）做勢欲砍
    伊的動作恐嚇伊等語（見警卷第15頁），於偵查時及於本院
    審理時則未為上揭證述。
  3.證人乙○○對於如何遭被告庚○○毆打一節，於偵查時結證
    稱：庚○○拿槍打伊的頭等語（見偵卷第49頁），於本院審
    理時結證稱：庚○○應該是以拳頭打伊，沒有拿槍等語（見
    本院卷二第24頁）。
  4.對於被告丁○○與辛○○是否帶槍一節，證人乙○○於警詢
    時證稱：除了庚○○有帶槍枝，另2名男子也都隨身攜帶槍
    枝等語（見警卷第17頁），於本院審理時結證稱：於警詢時
    伊可能是嚇到才這樣講，丁○○、辛○○確實沒有帶槍等語
    （見本院卷二第26頁）
  5.證人乙○○就上揭事實，其自身之證述有不一致之處，然證
    人乙○○就問題之陳述，難免會受訊問者陳述問題之方式，
    及問題鋪陳之前後順序，而影響其回答之內容，且限於個人
    之記憶力，及個人之陳述表達能力，自難期待其證詞能完全
    相符。從而本件既於本院審理時，透過交互詰問之程序予以
    詰問證人乙○○，自能減少其因問話者訊問問題之方式、順
    序，而影響其證詞之外在因素，予以發現真實。是以證人乙○○對於其自身證述之歧異處，既已證述如上，應以其於本
    院審理時之證述為可採。
  6.綜上所述，證人乙○○就其遭強制、恐嚇取財未遂、傷害之
    基本事實之證述，前後均一致，核與證人丙○○之證詞互相
    對照大致相符，雖證人乙○○之證詞有上揭相異處，揆諸前
    揭判例，證人乙○○所為之證詞仍難認不具證據價值，本院
    仍得採信其證詞，認定被告3人確有上揭犯行。
  (三)被告丁○○聲請傳喚證人即活動中心工地主任甲○○、證人
    即活動中心承包商股東戊○○到庭，然證人甲○○於本院審
    理時結證稱：庚○○他們進去一陣子之後，伊才從上面走下
    來，丙○○跟伊說乙○○跟人在裡面，叫伊過去看看，伊才
    進去貨櫃屋，伊進去的時候只有看到他們在講話，好像是乙○○說欠人家錢，聽到乙○○說好像要分期還，中間還有講
    一些，你欠我錢，多少，要如何還，乙○○就說要如何還，
    沒多久警察就來了，伊沒有聽到庚○○說乙○○欠他多少錢
    ，也沒有看到乙○○被打，也沒有看到庚○○從腰際拿出1
    把槍等語（見本院卷二第116-118頁），而證人戊○○於本
    院審理時結證稱：因為貨櫃屋那邊有人，伊去貨櫃屋那邊看
    看，伊進到貨櫃屋的時候，只有聽到庚○○與乙○○在討論
    債務的問題，是乙○○欠他錢，伊沒有看到庚○○打乙○○
    ，也沒有看到庚○○把槍拿出來等語（見本院卷二第109-11
    1頁），2人均否認見到被告庚○○持槍及徒手毆打乙○○。
    惟依證人乙○○於本院審理時結證稱：伊和庚○○等4人要
    進去的時候，也看到甲○○也從旁邊走到貨櫃屋裡面去，差
    不多是同時間進去的，庚○○在講100萬的事情的時候，戊○○也到場了，當時庚○○還沒有打伊。庚○○說伊就欠他
    100萬的時候，從腰際拿起槍，伊說伊沒有欠人家錢，庚○○生氣就打伊一下，一下子警察就衝進來了等語（見本院卷
    二第23、13頁），再參以被告庚○○於本院審理時供稱：其
    等一進去貨櫃屋的時候，甲○○有在場，戊○○是後來才來
    的等語（見本院卷一第55頁），並於偵查時結證稱：伊毆打
    乙○○時，甲○○在場等語（見偵卷第68頁），足見證人甲○○、戊○○於被告庚○○持槍及徒手毆打乙○○均在場，
    是被告甲○○、戊○○上揭證述，核與事實不符，委無可採
    。
  (四)雖被告庚○○否認強制乙○○進入貨櫃屋，然乙○○既向其
    表示不願進入貨櫃屋，其猶以一手搭在乙○○肩上，把乙○○推入工地之貨櫃屋內談話，其有以強暴之方式，使乙○○
    行無義務之事甚明。又被告庚○○雖提出估價單等單據（見
    本院卷一第152-160頁），以證明乙○○積欠其債務，然證
    人乙○○於本院審理時結證稱：93年伊有在布袋港那邊包抽
    沙工程，伊那時候向庚○○他叔叔請怪手，錢有交給庚○○
    ，因為當時是庚○○來跟伊收的等語（見本院卷二第18頁）
    ，而證人丙○○於本院審理時亦結證稱：當時有請庚○○叔
    叔公司的怪手，工錢差不多10幾萬，因為怪手故障請人家修
    理和油錢都是其等付的，所以扣一扣剩下9萬多，有付給庚○○等語（見本院卷二第32頁）。參以被告庚○○供稱乙○○積欠其7、80萬元債務，則其何以向乙○○索討100萬元債
    務，且依被告庚○○提出之估價單，其金額總計為198,500
    元（82,000元＋45,500元＋71,000元），並非其所稱之7、
    80萬元，又上揭工程自93年8、9月施作迄案發已2年有餘，
    若乙○○確有積欠高達7、80萬元之債務，則何以未見被告
    庚○○提出其向乙○○索討債務之相關證據，是被告庚○○
    提出之估價單僅能證明乙○○曾向其叔叔僱用怪手，而無法
    證明乙○○有積欠其債務。故被告庚○○明知乙○○並未積
    欠債務，猶持手槍向乙○○索討債務，其有不法所有之意圖
    甚明。
  (五)雖被告丁○○以上詞置辯，然乙○○係遭被告庚○○強制進
    入貨櫃屋，跟隨在後進入貨櫃屋之被告丁○○，對此自難諉
    為不知，且證人甲○○於本院審理時結證稱：「（你進到貨
    櫃屋以後，有沒有泡茶給他們喝？）沒有，我們裡面根本沒
    有泡茶的工具，只有辦工的桌子，也沒有飲水機，飲料也沒
    有。」等語（見本院卷二第118頁），證人證人戊○○於本
    院審理時結證稱：「（在貨櫃屋裡面你們有沒有泡茶？）沒
    有。」等語（見本院卷二第112頁），是被告丁○○辯稱：
    乙○○是自己走進去貨櫃屋的，因為乙○○說要到貨櫃屋裡
    面泡茶，所以伊就跟著進去，進去以後，工地主任和老闆都
    在裡面，工地的主任倒茶給其等喝云云，顯屬飾卸之詞，尚
    非可採。故被告丁○○既明知被告庚○○強制乙○○進入貨
    櫃屋，猶跟隨在後進入貨櫃屋，足見其與被告庚○○有犯意
    聯絡。再者，被告庚○○於本院審理時固供稱：辛○○和丁○○不知道伊有帶槍，伊沒有跟他們說云云（見本院卷二第
    152頁），然被告庚○○於偵查時即供稱：丁○○、辛○○
    知道伊有帶這把玩具槍等語（見偵卷第11頁），且依證人乙○○上揭於本院審理時之證述，足見被告丁○○確有見到被
    告庚○○持槍，是被告庚○○上揭於本院審理時之供述，顯
    係迴護之詞，不足採信，故被告丁○○辯稱：伊沒有看到庚○○那天帶槍云云，顯係卸責之詞，尚非可採。從而被告丁○○既明知被告庚○○攜帶槍枝前往工地，又與被告庚○○
    一同進入貨櫃屋，益見其與被告庚○○就恐嚇取財之犯行，
    亦有犯意聯絡。
  (六)被告己○○雖未與被告庚○○等人進入貨櫃屋，而被告庚○○於偵查時亦結證稱：己○○不知道伊要去討債，伊沒有跟
    他講，後來到工地時，伊說其等下去就行了，他留在車上，
    他完全不知情等語（見偵卷第13頁），然證人丙○○於本院
    審理時結證稱：伊想去貨櫃屋看什麼情形，當時有2個人站
    在那裡，有個人跟伊說叫伊不要報警，如果報警，伊先生就
    會出事，那個人應該是和他們一起來的，不是裡面的工人，
    如果是工人的話，伊會認識。因為伊在派出所那邊有看到己○○，在工地也有看到，警察也有拿照片給伊指認，所以伊
    確定就是己○○跟伊說話等語（見本院卷二第28-29、123頁
    ），參諸被告己○○於本院審理時供稱：伊和伊兒子沒有進
    去，小酷本來有跟他們進去，後來伊把他拉出來，因為那時
    候伊錢不夠，伊兒子要買口香糖、飲料，伊叫小酷出來借伊
    錢等語（見本院卷二第145頁），且被告丁○○於本院審理
    時亦供稱：在警察來之前，辛○○他有出去一下，不到20秒
    就回來了等語（見本院卷二第152頁），足認被告己○○有
    對證人丙○○說上揭話語，而斯時站立其身旁的係辛○○，
    是被告己○○事先若不知被告庚○○、丁○○與辛○○欲為
    上揭犯行，衡情其當無可能對丙○○告以上揭話語，故其與
    被告庚○○、丁○○、辛○○就強制、恐嚇取財未遂部分，
    亦有犯意聯絡甚明。
  (七)綜上所述，足認被告庚○○自白之部分與事實相符，被告3
    人上揭所辯顯係飾卸之詞，委無可採。本件事證明確，被告
    3人之犯行堪予認定。
二、論罪科刑部分：
  (一)核被告3人所為，均係犯刑法第304條第1項之以強暴使人行
    無義務之事，及同法第346條第3項、第1項之恐嚇取財未遂
    罪。被告庚○○另犯刑法第277條第1項之傷害罪。
  (二)按刑法第302條第1項及第304條第1項之罪，其所保護之法益
    ，固均為被害人之自由，但前者係將被害人置於自己實力支
    配之下而剝奪其人身行動自由，後者僅使人行無義務之事或
    於其行使正當權利時加以妨害，兩者構成要件，行為態樣及
    被害人受害之程度尚不相同。若行為人未將被害人置於自己
    實力支配之下剝奪其人身行動自由之程度，即與刑法第302
    條第1項妨害自由罪之構成要件不合（最高法院91年度台上
    字第3761號判決參照）。且刑法第302條之妨害自由罪，既
    係以私行拘禁為其非法剝奪人行動自由之例示，則本罪在性
    質上，其行為自須持續相當之時間，始足當之，倘若其目的
    在使人行無義務之事或妨害人行使權利，僅係瞬間之妨害，
    則屬同法第304條之範疇，不構成同法第302條之剝奪行動自
    由罪。檢察官雖認乙○○被推入貨櫃屋部分，被告3人係犯
    刑法第302條之剝奪行動自由罪嫌，然觀諸被告庚○○把乙○○推入工地之貨櫃屋內談話，該地點係乙○○所承包工程
    之工地，且依證人丙○○於本院審理時結證稱：「（當天在
    工地有幾名工人？）連我3名女工，師傅7、8個。」等語（
    見本院卷二第127頁），是當日該處有多名乙○○僱用之工
    人在場，衡情被告等當無可能在有多名工人出入之乙○○工
    作地點，剝奪乙○○行動自由。且被告庚○○並非以強押或
    強拉乙○○之方式進入貨櫃屋，乙○○若要將被告庚○○搭
    在其肩上之單手拉開，並非難事，是其並未置於庚○○實力
    支配之下。又被告庚○○將一手搭在乙○○肩上至進入貨櫃
    屋之距離，距離為9.08公尺（經當庭測量），業據證人丙○○於本院審理時結證明確（見本院卷二第130頁），是在如
    此短暫之距離，如何能認證人乙○○之行動自由被剝奪。另
    證人乙○○於警詢、偵訊及本院審理時之證述，均未證述進
    入貨櫃屋後，被告等有不讓其離去之言詞或行為，參以乙○○於員警第1次進入貨櫃屋之際，亦未趁機隨同員警離去，
    尚難認被告等有剝奪乙○○行動自由之情。此外，被告庚○○將乙○○推入貨櫃屋，係為了向乙○○恐嚇取財，故而以
    強暴之方法使乙○○行無義務之事，其等應無剝奪乙○○行
    動自由之犯意甚明。是被告等前開行為，僅係使乙○○之意
    思自由遭到剝奪，並未使乙○○之行動自由受到剝奪，自難
    以論以妨害自由罪，檢察官認被告等係犯刑法第302條之剝
    奪人行動自由罪，起訴法條容有未洽，惟其社會基本事實同
    一，本院自得變更起訴法條為刑法第304條（於本院審理時
    已當庭告知）。
 (三)被告3人與辛○○就強制罪、恐嚇取財未遂罪部分，共同犯罪
   ，彼此間有犯意聯絡及行為分擔，均為共同正犯。被告庚○○所犯上開3罪，被告己○○、丁○○所犯上揭2罪，犯意各
   別，行為互殊，應予分論併罰。又被告庚○○前因違反槍砲
   彈藥刀械管制條例等案件，經本院以88年度訴字第190號判處
   應執行有期徒刑1年10月確定，又因違反毒品危害防制條例案
   件，經本院以88年度易字第889號判處有期徒刑3月確定，上
   開數罪接續執行，於90年4月26日假釋，並於91年8月18日假
   釋期滿，所餘刑期內未經撤銷假釋，其未執行之刑，以已執
   行論；被告丁○○前因毒品危害防制條例案件，經本院以92
   年度訴字第323號判處有期徒刑10月確定，又因毒品危害防制
   條例案件，再經本院以93年度訴字第229號判處應執行有期徒
   刑9月確定，上開2罪接續執行，於94年11月20日執行完畢出
   監，此有其等臺灣高等法院被告前案紀錄表各1份在卷可參，
   其等受徒刑之執行完畢後，5年以內故意再犯本件有期徒刑以
   上之罪，均為累犯，各應依刑法第47條第1項規定加重其刑。
   又被告3人被告雖已著手於恐嚇取財行為之實行，惟既尚未生
   犯罪之結果，而屬未遂犯，就恐嚇取財部分，爰依刑法第25
   條第2項規定減輕其刑，被告庚○○、丁○○並先就累犯加重
   後減輕其刑。
 (四)爰審酌被告庚○○高職畢業、被告己○○、丁○○國中畢業
   之智識程度，被告3人年輕力壯不思正途獲取金錢，被告庚○○與乙○○前係朋友之關係，被告等行為之手段，對乙○○
   造成之危害，及被告庚○○坦承傷害犯行，被告3人均否認強
   制、恐嚇取財未遂犯行之犯後態度，且尚未與乙○○達成和
   解，求取諒解等一切情狀，各量處主文所示之刑，並就強制
   罪、傷害罪部分，均諭知易科罰金之折算標準，以示懲儆。
   查中華民國96年罪犯減刑條例於96年7月4日公布，並自96年7
   月16日施行，本件被告3人犯罪之時間係在96年4月24日以前
   ，所犯合於中華民國96年罪犯減刑條例第2條第1項第3款減刑
   之規定，應依法減其宣告刑2分之1，並均諭知易科罰金之折
   算標準，及定其應執行之刑，並均諭知易科罰金之折算標準
   。扣案之手槍1支，係被告庚○○所有，業據被告庚○○於本
   院審理時供承在卷（見本院卷二第134頁），且係供恐嚇取財
   未遂犯罪所用之物，爰依刑法第38條第1項第2款宣告沒收。
   至扣案之鋁製球棒1支係被告己○○所有，而木質球棒2支係
   被告己○○兄長兒子所有，業據被告己○○於本院審理時供
   述在卷（見本院卷二第134頁），且無證據證明與本案有關，
   爰不另為沒收之諭知。
據上論斷，應依刑事訴訟法第299條第1項前段、第300條，刑法
第28條、第304條第1項、第346條第3項、第1項、第277條第1項
、第47條第1項、第25條第2項、第51條第5款、第41條第1項前段
、第38條第1項第2款，刑法施行法第1條之1第1項、第2項前段，
中華民國96年罪犯減刑條例第2條第1項第3款、第7條、第9條，
判決如主文。
本案經檢察官王啟旭到庭執行職務。
中　　華　　民　　國　　96　　年　　8 　　月　　9　　日
                刑事第二庭  審判長法  官   沈福財
                                  法  官   林青怡
                                  法  官   卓春慧
上列正本證明與原本無異。
如不服本判決，應於判決送達後十日內向本院提出上訴狀，上訴
書狀依法應敘述具體理由，如未敘述具體理由者，應於上訴期間
屆滿後二十日內補提理由書於本院（均應附繕本）。告訴人或被
害人如對於本判決不服者，應具備理由請求檢察官上訴，其上訴
期間之計算係以檢察官收受判決正本之日期為準。
中　　華　　民　　國　　96　　年　　8 　　月　　13　　日
                                  書記官   汪淑菁
附錄本案論罪科刑法條全文：
刑法第304條：
以強暴、脅迫使人行無義務之事或妨害人行使權利者，處3年以
下有期徒刑、拘役或3百元以下罰金。
刑法第346條：
意圖為自己或第三人不法之所有，以恐嚇使人將本人或第三人之
物交付者，處6月以上5年以下有期徒刑，得併科1千元以下罰金
。
以前項方法得財產上不法之利益，或使第三人得之者，亦同。
前二項之未遂犯罰之。
刑法第277條第1項：
傷害人之身體或健康者，處3年以下有期徒刑、拘役或1千元以下
罰金。
